臺灣桃園地方法院刑事判決　　　　　　　 94年度訴字第116號
公　訴　人　臺灣桃園地方法院檢察署檢察官
被　　　告　丁○○原名楊景文.
　　　　　　　　　　男　30歲.
上列被告因搶奪等案件，經檢察官提起公訴（93年度偵字第1937
4 號），被告於本院準備程序進行中，就被訴事實為有罪之陳述
，經本院告知簡式審判程序意旨，並聽取公訴人及被告之意見後
，本院合議庭裁定依簡式審判程序審理，本院判決如下：
    主  文
丁○○連續意圖為自己不法之所有，而搶奪他人之動產，處有期
徒刑柒月。又連續攜帶兇器竊盜，處有期徒刑柒月；扣案鑰匙壹
支，沒收之。應執行有期徒刑壹年，扣案鑰匙壹支，沒收之。
    事  實
一、丁○○基於意圖為自己不法所有之搶奪概括犯意：(1)於民國
    93年9 月19日21時許，騎乘不詳車號之機車，行經桃園縣桃
    園市○○路與園一街交岔口，見丙○○獨自行走，趁其不及
    防備之際，徒手自左後方搶奪丙○○所有之皮包1 個【內有
    現金新臺幣（下同）1,500 元、行動電話2 具（摩托羅拉廠
    牌及KTP-SDS28 型行動電話各1 支）及
    健保ＩＣ卡、郵局提款卡各1 張】得手後逃逸，並將所得現
    金花用，其餘物品則丟棄。(2)於同年12月6 日18時許，騎乘
    原竊得供己作為代步之用車號NN3-952 號機車（詳後述），
    行經桃園縣桃園市○○路219 號旁，承前搶奪犯意，趁戊○○○不及防備之際，徒手自後方下手搶奪戊○○○所有皮包
    1 個【內有現金1,200 元及駕照、健保卡、泛亞銀行（現已
    更名為寶華銀行）提款卡各1 張等物】得手後，並將所得現
    金花用，其餘物品則丟棄。
二、丁○○基於意圖為自己不法所有之竊盜概括犯意：(1)於93年
    12月2 日十八時許，在桃園縣桃園市○○路608 號前，以自
    備鑰匙1 支，竊取甲○○所有停放於上址之車號NN3-952 號
    機車得手，供己作為代步之用。(2)其竊取上開機車後，因恐
    車主向警方申報遺失而遭查獲，即承前竊盜犯意，於同年12
    月7 日上午7 時許（起訴書誤載為同日6 時許），攜帶上開
    竊得機車內甲○○所有之客觀上所有客觀上足以傷害人之生
    命、身體扳手1 支，見現有人居住之桃園縣桃園市○○○街
    18號（起訴書誤載為同址18號）地下室大門未關，遂侵入該
    現有人居住之住宅地下室二樓停車場內（侵入住宅部分未據
    告訴）以前開扳手1 支，竊取現供乙○○管領使用（車主黃
    盛昌，起訴書誤載為乙○○所有）號碼KPJ-869 號機車之車
    牌1 面，改懸掛在上開竊得之機車使用。嗣於同年12月9 日
    21 時10 分許，丁○○騎乘上開改懸掛車號KPJ-869 號車牌
    之贓車，行經桃園縣桃園市○○路286 號前，經警發覺可疑
    並攔查而查獲，並扣得其所有供行竊上開機車所用之鑰匙1
    支。
三、案經桃園縣政府警察局桃園分局報告臺灣桃園地方法院檢察
    署檢察官偵辦。
    理  由
一、程序部分：本件被告所犯係死刑、無期徒刑或最輕本刑為三
    年以上有期徒刑以外之罪，其於準備程序中就被訴事實為有
    罪之陳述，經本院告知簡式審判程序之旨，並聽取當事人意
    見後，經本院合議庭依刑事訴訟法第273 條之1 第1 項規定
    裁定由受命法官獨任進行簡式審判程序，合先敘明。
二、上揭事實，迭據被告丁○○於警詢及偵審中供認不諱。(1)被
    告連續搶奪犯行，核與證人即被害人丙○○、戊○○○於警
    詢及本院審理時證述情節相符（見偵卷第11、12頁、本院卷
    第4 頁）。並有上述被害人所出具贓物領據表2 張、搜索扣
    押筆錄及扣押物品目錄表各1 張及贓物照片1 張存卷足憑（
    見偵卷第17、18、23、24、27頁）。被告上揭搶奪事實，除
    其不利於己自白外，並有上述補強證據足佐，堪信為真實。
    (2)其連續竊盜犯行，核與證人即被害人甲○○、乙○○於警
    詢時及本院審理時證述情節相符（見偵卷第13、14頁、本院
    卷第40、41頁）。且有被告所有供竊取機車所用之鑰匙1 支
    扣案足稽；復有上述被害人所出具贓物領據表2 張、扣押筆
    錄及扣押物品目錄表各1 張、贓車照片2 張暨車號NN3-952
    、KP J- 86 9號機車之車籍作業系統- 查詢認可資料、車號
    NN3-952 號機車之車輛竊盜、車牌失竊資料個別查詢報表-
    查詢車輛認可資料各1 張附卷可佐（見卷第15、16、20至22
    、28頁）。被告上揭竊盜事實，除其不利於己自白外，並有
    上述補強證據足佐，可資認定。事證明確，被告犯行可堪認
    定。
三、查刑法第321 條第1 項第3 款之攜帶兇器竊盜罪，係以行為
    人攜帶兇器竊盜為其加重條件，此所謂兇器，其種類並無限
    制，凡客觀上足對人之生命、身體、安全構成威脅，具有危
    險性之兇器均屬之，且祇須行竊時攜帶此種具有危險性之兇
    器為已足，並不以攜帶之初有行兇之意圖為必要（最高法院
    79 年 度台上字第5253號判例意旨參照）。查本件被告持以
    行竊之扳手1 支，雖未扣案，衡諸市面常見之扳手均係鐵製
    ，質地堅硬，在客觀上當足對人之生命、身體、安全構成威
    脅而具有危險性，自屬兇器。核被告上揭事實一犯行，係犯
    刑法第325 條第1 項普通搶奪罪。上揭事實二犯行，係犯刑
    法第321 條第1 項第3 款之攜帶兇器竊盜罪。被告2 次搶奪
    犯行及2 次竊盜犯行，各均時間緊接，方法相同，觸犯構成
    要件相同之罪名，顯各基於概括犯意為之，應各依連續犯之
    規定，分別論以加重竊盜及搶奪一罪，並均依法加重其刑。
    另按大樓式或公寓式住宅之地下室，係附屬於該大樓或公寓
    ，為該種住宅居住人生活起居場所之一部分，與住宅之關係
    密不可分，如於夜間侵入該種住宅地下室竊盜，自應依刑法
    第321 條第1 項第1 款論罪（最高法院82年度台上字第5704
    號判決意旨參照），查本件被告係於日出後之93年12月7 日
    上午7 時許侵入上揭地下室竊盜，並非夜間，與上揭刑法
    321 條第1 項第1 款構成要件不符，自難論以該罪責，附此
    敘明。被告竊取上揭車號NN3-952 機車目的係為供己代步使
    用，嗣見被害人戊○○○獨自行走，認有機可乘，始另行起
    意行搶，業據其於偵查中及本院審理時供明在卷（見偵卷第
    40頁、本院卷第44頁）。故被告所犯上開二罪，犯意各別，
    行為互殊，罪名互異，應分論併罰。爰審酌被告年輕力壯，
    不思循求正途謀生，連續多搶奪、竊盜，嚴重危害社會秩序
    ，及其犯罪之目的、手段、犯後尚能坦承犯行等一切情狀，
    量處如主文所示之刑，並定應執行之刑。扣案鑰匙1 支，係
    被告所有供竊取車號NN3-952 機車機車所用之物，業據被告
    供承在卷（本院卷第43頁），應依刑法第38條第1 項第2 款
    之規定諭知沒收。另被告竊取上揭機車車牌所用之扳手1 支
    ，並非被告所有，亦據其於本院審理時供述在卷，爰不併予
    宣告沒收。
據上論斷，應依刑事訴訟法第273 條之1 第1 項、第299 條第1
項前段，刑法第56條、第321 條第1 項第3 款、第325 條第1 項
、第51條第5 款、第38條第1 項第2 款判決如主文。
本案經檢察官趙燕利到庭執行職務。
中　　華　　民　　國　　94　　年　　2 　　月　　4 　　日
                  刑事第五庭  法　官　邱滋杉
以上正本證明與原本無異。
如不服本判決，應於送達後10日內，向本院提出上訴狀（應附繕
本），上訴於臺灣高等法院。
                              書記官　高文靜
中　　華　　民　　國　　94　　年　　2 　　月　　4　　日
附錄本案論罪科刑法條：
刑法第三百二十一條：
犯竊盜罪而有左列情形之一者，處六月以上五年以下有期徒刑：
  一  於夜間侵入住宅或有人居住之建築物、船艦，或隱匿其內
      而犯之者。
  二  毀越門扇、牆垣或其他安全設備而犯之者。
  三  攜帶兇器而犯之者。
  四  結夥三人以上而犯之者。
  五  乘火災、水災或其他災害之際而犯之者。
  六  在車站或埠頭而犯之者。
前項之未遂罰之。
刑法第三百二十五條：
意圖為自己或第三人不法之所有，而搶奪他人之動產者，處六月
以上五年以下有期徒刑。
因而致人於死者，處無期徒刑或七年以上有期徒刑，致重傷者，
處三年以上十年以下有期徒刑。
第一項之未遂犯罰之。
